臺灣士林地方法院刑事判決
109年度侵訴字第35號
公  訴  人  臺灣士林地方檢察署檢察官
被      告  王時平


選任辯護人  姜怡如律師
輔  佐  人  林素如


上列被告因妨害性自主案件，經檢察官提起公訴（109年度偵字
第8555號），本院判決如下：
    主  文
甲○○犯強制猥褻罪，處有期徒刑陸月，如易科罰金，以新臺幣壹
仟元折算壹日。緩刑貳年，緩刑期間付保護管束。
    事  實
一、甲○○於民國108年12月20日入住國防醫學院三軍總醫院（址
    設臺北市○○區○○路0段000號，下稱三軍總醫院）精神科36病
    房，代號AW000-A109031號（真實姓名年籍詳對照表，下稱A
    男）之成年男子則於108年12月15日入住上開病房。甲○○於1
    09年1月10日晚間至同年月11日凌晨某時許，在上開病房內
    ，基於強制猥褻之犯意，趁A男熟睡時，將A男推至床下，待
    A男因摔落地上所致疼痛驚醒後，被告強行脫去A男所著褲子
    、內褲，徒手撫摸A男生殖器數十秒，以此強暴方式對A男為
    猥褻行為，嗣經A男出言制止，甲○○始離開該病房。嗣經A男
    報警處理始查悉上情。
二、案經A男訴由臺北市政府警察局內湖分局報告臺灣士林地方
    檢察署檢察官偵查起訴。
    理  由
壹、程序方面：
一、本案被告甲○○所涉犯者，非為死刑、無期徒刑、最輕本刑三
    年以上有期徒刑之罪或高等法院管轄第一審之案件，被告於
    準備程序進行中，就被訴事實為有罪之陳述，經告以簡式審
    判程序之旨，並聽取公訴人、被告及辯護人之意見後，本院
    爰依刑事訴訟法第273條之1第1項之規定，裁定由受命法官
    獨任以簡式審判程序進行審理，是本案之證據調查，依刑事
    訴訟法第273條之2規定，不受同法第159條第1項、第161條
    之2、第161條之3、第163條之1及第164條至第170條規定之
    限制，合先敘明。
二、次按性侵害犯罪防治法第12條第2 項規定：「行政機關、司
    法機關及軍法機關所製作必須公示之文書，不得揭露被害人
    之姓名、出生年月日、住居所及其他足資識別被害人身分之
    資訊。」本件屬性侵害犯罪防治法所稱之性侵害犯罪，爰依
    上開規定，以A 男指稱被害人，惟其真實姓名年籍詳卷附不
    公開之資料，可供查核比對。
貳、實體方面：
一、認定犯罪事實所憑之證據及理由：
    上揭事實，業據被告於本院準備程序及審理時坦承不諱，核
    與證人即告訴人A男於警詢、偵查中之證言相符（見臺灣士
    林地方檢察署109年度偵字第8555號卷【下稱8555卷】第7至
    19、213至215頁），復經證人乙○○、丁○○證述A男至護理站
    表示自己遭被告撫摸生殖器等情明確（見8555卷第187至191
    、第203至205頁），並有A男於109年1月9日至1月19日、被
    告於108年12月20日至109年2月3日在三軍總醫院之護理紀錄
    、該院109年6月4日院三病歷字第1090006599號函及附件等
    件可稽（見8555卷第27至30、57至172頁、8555不公開資料
    卷全卷、本院卷第95至111、135至260頁），足認被告之任
    意性自白與事實相符。另辯護人雖為被告主張：依109年11
    月13日A男之護理紀錄所載，A男曾向護理師表示在遭被告撫
    摸生殖器後，受到驚嚇後自行跌落床下，非A男將被告推下
    床後撫摸其生殖器等語，固非無見，惟查，A男於警詢、偵
    查時始終稱是遭被告推落到地上，因疼痛驚醒後才發現被告
    正在撫摸自己之生殖器等語（見8555卷第11、213頁），而
    被告則始終無法完整描敘案發過程，而A男之描敘則無悖於
    常情之處，應可採信，又查，該筆護理紀錄固記載「病人（
    即A男）抱怨1/11因備（應為「被」）病友（即被告）嚇到
    從床上跌坐地上臀部疼痛…」等文字（見本院卷第251頁），
    惟此係護理師聽聞A男所敘後所記載之簡要筆記，甚為片斷
    ，未記載A男為何遭被告驚嚇，亦無記載遭被告撫摸A男生殖
    器之時間順序，尚難採為辯護人上揭說法之證據，故本院認
    該日之案發過程仍應以A男所述為準，此亦為被告所不爭執
    。是本案事證明確，被告犯行應堪認定，應依法論科。
二、論罪科刑：
  ㈠核被告所為，係犯刑法第224 條之強制猥褻罪。
  ㈡爰審酌被告以如事實欄所載之犯罪手段猥褻A男，未能尊重A
    男之性自主權，所為實有為不該，惟念及被告於審理中尚能
    坦承犯行，並與A男達成和解並賠償完畢，有本院和解筆錄
    、匯款單據可佐（見本院卷第273及291頁），復兼衡被告於
    本院審理時自述之智識程度、工作經驗、家庭生活經濟狀況
    等一切情狀（見本院卷第286頁），併考量被告長期受精神
    疾病所苦之身心狀況，量處如主文所示之刑，並諭知易科罰
    金之折算標準，以資懲儆。
  ㈢被告未曾因犯罪經法院判處罪刑，有臺灣高等法院被告前案
    紀錄表在卷可稽（見本院卷第293頁），其因一時短於思慮
    ，致觸犯刑章，惟終能坦承犯行，與A男達成和解後賠償完
    畢，業如前述，因認其經此偵查審判程序，當知警惕，信無
    再犯之虞，本院認所宣告之刑以暫不執行為適當，爰宣告緩
    刑2年，並依刑法第93條第1項第1款規定，諭知被告於緩刑
    期間付保護管束，俾能由觀護人予以適當督促，以符合宣告
    緩刑之目的。
據上論斷，應依刑事訴訟法第273條之1第1項、第299條第1項前
段，刑法第224條、第41條第1項前段、第74條第1項第1款、第93
條第1項第1款，判決如主文。
本案經檢察官丙○○提起公訴、由檢察官馬凱蕙到庭執行職務。
中　　華　　民　　國　　110 　年　　11　　月　　30　　日
                  刑事第五庭　　法  官  郭韶旻
以上正本證明與原本無異。
如不服本判決應於收受送達後20日內向本院提出上訴書狀，並應
敘述具體理由。其未敘述上訴理由者，應於上訴期間屆滿後20日
內向本院補提理由書( 均須按他造當事人之人數附繕本) 「切勿
逕送上級法院」。
因疫情而遲誤不變期間，得向法院聲請回復原狀。
                                書記官  黃佩儀
中　　華　　民　　國　　110 　年　　11　　月　　30　　日
附錄本判決論罪法條：
中華民國刑法第224條
對於男女以強暴、脅迫、恐嚇、催眠術或其他違反其意願之方法
，而為猥褻之行為者，處六月以上五年以下有期徒刑。